# 子公司发生同一控制下企业合并，母公司合并报表的编制

提问人：insi12 时间：2018-02-08 12:08:25
请教陈老师，A公司下属子公司B从甲公司手中收购C公司100%股权，其甲公司为A、B、C公司的最终控制方，合并前，B为A的子公司，C为甲的子公司；合并后C为B的子公司，B为A的子公司。该合并构成同一控制下企业合并。假设A对B，B对C持股比例均为100%。 1 、在B的合并层面进行期初追溯调整： 借：子公司权益 贷：资本公积
借：资本公积 贷：子公司留存收益
2 、A的合并层面追溯调整 借：实收资本（B公司合并数） 资本公积（B公司追溯调整后？B公司追溯调整前？） 留存收益 （B公司合并数） 贷：长投 问题：在A的合并层面，最终合并结果和追溯前报表的差异对比，所有者权益整体多出的是C公司的所有者权益？只是C公司的实收资本在A的合并层面增加了资本公积，请问陈版这个理解对不对？ 3 、B的合并层面本期调整 借：子公司权益贷：长投
借：资本公积（合并日子公司的留存收益？） 贷：留存收益 问题：B公司合并层面，本期期末的还原留存收益是不是合并日之前的留存收益？ 4 、A公司合并层面本期调整 借：实收资本（B公司合并数） 资本公积（B公司合并数？B公司合并数+B公司的投资款-C公司的实收资本？） 留存收益 （B公司合并数） 贷：长投 问题：A公司本期合并层面，抵消B公司权益的时候，如果直接取B公司合并资本公积，这样抵消分录还差一笔？差额就是“B公司的投资款-C公司的实收资本”，那么这笔分录怎么做？
总结：另外，我想请教下陈版，在同一控制企业合并中，A公司和B公司分别在期初追溯和本期末编制中，所有者权益最终反映出来的结果和C公司纳入合并前总体差异如何？我想验证一下我的编制分录是否正确！谢谢啦

回答人：chenyiwei
问题：在A的合并层面，最终合并结果和追溯前报表的差异对比，所有者权益整体多出的是C公司的所有者权益？只是C公司的实收资本在A的合并层面增加了资本公积，请问陈版这个理解对不对？ 是这样的结果。条件是：A、B、C都是新设成立的，且自其成立以来一直由甲控制其100%权益。
问题：B公司合并层面，本期期末的还原留存收益是不是合并日之前的留存收益？ 是，合并日前C的留存收益全额恢复。
该次同一控制下合并事项，对A和B的合并报表的影响应当一致。即C的留存收益并入合并报表的留存收益，C的实收资本并入合并报表的资本公积，B支付给甲的股权收购款冲减合并报表的资本公积。